【裁判字號】    98,上易,1020
【裁判日期】    990211
【裁判案由】    詐欺
【裁判全文】
臺灣高等法院高雄分院刑事判決        98年度上易字第1020號
上  訴  人  臺灣高雄地方法院檢察署檢察官
被      告  甲○○
上列上訴人因被告詐欺案件，不服臺灣高雄地方法院98年度易字
第130 號中華民國98年11月26日第一審判決（起訴案號：臺灣高
雄地方法院檢察署96年度偵字第21397 號、96年度偵緝字第2083
號），提起上訴，本院判決如下：
    主  文
上訴駁回。
    事實及理由
一、本案經本院審理結果，認第一審判決認事用法均無不當，應
    予維持，並引用第一審判決書記載之證據及理由。
二、檢察官上訴意旨略以：(一)被告自承自95年中旬起即向地下錢
    莊借款週轉，顯見被告資力已有問題，若翌睿企業有限公司
    （下稱翌睿公司，負責人張宥媚）知悉此情，豈會繼續出貨
    予被告？又被告於95年10月、11月向新順發材料行即廖金菊
    訂購家電貨品總金額為2 萬713 元、11萬9 千694 元，於95
    年12月訂購家電貨品總金額則為108 萬1 千297 元，明顯異
    常，足見被告預見財務惡化而大量訂貨。是被告向翌睿公司
    、新順發材料行即廖金菊進貨之初，即有詐欺之未必故意至
    明。(二)被告向翌睿公司、新順發材料行即廖金菊進貨之初，
    被告簽發之千大實業有限公司支票尚未遭大量退票，亦未為
    票據交換所列為拒絕往來，至千大實業有限公司（下稱千大
    公司）之經營狀況、資金調度之困窘即非告訴人所能查悉，
    被告刻意隱瞞使告訴人陷於錯誤，應認有施用詐術之行為。
    從而，原審判決被告無罪，尚有未當。
三、經查：
    (一)被告於偵查中固陳述於95年中旬向地下錢莊借款1 、2 百
      萬元以確保千大公司支票之信用等語（見偵查卷3 第57－
      58頁）；然千大公司於95年12月29日以前簽發之票據均有
      兌現一節，有證人即告訴人廖金菊於偵查中結證及證人吳
      淑娟於原審審理中結證明確（見偵查卷1 第16頁、原審易
      字卷第189 、193 頁），並有臺灣票據交換所高雄市分所
      檢送千大公司退票資料在卷可憑（見原審卷第22－23頁）
      ；又參以新順發材料行即廖金菊所陳報千大公司於95年10
      月、11月、12月兌現貨款支票之款項分別有59萬6 千300
      元、60萬9 千元、64萬5 千100 元（見原審易字卷第123
      －126 頁）；足見千大公司於95年12月29日退票前猶正常
      營運。至被告固於95年中旬有向地下錢莊借款，但千大公
      司自95年中旬起，至95年12月29日止，尚正常營運約半年
      ，並無積欠貨款及票據不獲兌現之情，且公司營運因一時
      之需而向外借款，乃事所常見，復無其他證據證明被告於
      95年中旬向地下錢莊借款之際已陷於無力清償貨款之情形
      ，自不得以被告於95年中旬有向地下錢莊借款一節，遽認
      被告於95年10月、11月向翌睿公司、新順發材料行即廖金
      菊進貨係基於詐取他人財物之犯意。
    (二)證人即千大公司職員吳淑娟於原審已結證稱千大公司於95
      年12月29日結束營業之前公司均正常營業，並有正常之利
      潤等語（見原審卷第188 －194 頁）；又千大公司自98年
      10月至12月所給付新順發材料行即廖金菊之貨款共計185
      萬400 元（59萬6 千300 元＋60萬9 千元＋64萬5 千100
      元＝185 萬400 元）；另千大公司簽發發票日98年12月23
      日面額11萬4 千300 元支票亦已兌現；衡情，被告倘有詐
      取財物之意，當無於98年10月至12月間，一方面進貨，一
      方面猶給付貨款之理。因此，尚難認千大公司有經營狀況
      不良、資金調度困窘之情，被告自亦無刻意隱瞞使告訴人
      陷於錯誤之施用詐術行為。
    從而，原審以不能證明被告犯罪而諭知無罪之判決，核無不
    合，檢察官上訴意旨，指摘原判決不當，為無理由，應予駁
    回。
四、據上論斷，應依刑事訴訟法第368 條、第371 條、第373 條
    ，判決如主文。
本案經檢察官李門騫到庭執行職務。
中    華    民    國    99    年    2     月    11    日
                  刑事第八庭    審判長法  官  洪兆隆
                                      法  官  張盛喜
                                      法  官  郭玫利
以上正本證明與原本無異。
不得上訴。
中    華    民    國    99    年    2     月    11    日
                                      書記官  梁美姿

司法院資訊處製作；財團法人民間司法改革基金會備份。
